臺灣臺中地方法院交通事件裁定　　　 100年度交聲字第3090號
原處分機關　交通部公路總局臺中區監理所臺中市監理站
異　議　人
即受處分人　劉舒婷
送達代收人　劉嘉級
上列異議人即受處分人因違反道路交通管理處罰條例事件，對於
交通部公路總局臺中區監理所臺中市監理站民國100年10月28日
所為之處分（裁監稽違字第裁61-GH0000000號裁決書），聲明異
議，本院裁定如下：
    主  文
異議駁回。
    理  由
一、本件原處分機關係以：異議人即受處分人劉舒婷（下稱異議
    人）所有車牌號碼218-HMQ號重型機車（下稱系爭機車），
    於100年9月14日下午5時37分許，在臺中市○○路與五權西
    路口處，因有「1.騎機車未依規定兩段式左轉（五權西路向
    西左轉南屯路2段860巷）2.經警攔查制止，仍違規逃逸」之
    違規，為臺中市政府警察局第四分局南屯派出所警員掣開中
    市警交字第GH0000000號舉發違反道路交通管理事件通知單
    逕行舉發。異議人於應到案期限內申訴，經原舉發機關函覆
    後仍不服，本站遂於100年10月28日爰依道路交通管理處罰
    條例第48條第1項第2款、第60條第1項之規定，以裁監稽違
    字第裁61-GH0000000號裁處罰鍰新臺幣（下同）3,600元等
    語。
二、異議意旨略以：異議人承認確有於前揭時地，騎乘系爭機車
    未依規定兩段式左轉，但當時舉發警員正在路中央指揮交通
    ，發現伊未兩段式待轉，並未攔停，即逕依系爭機車號牌予
    以舉發；且依伊違規左轉時之視線角度，亦無法看到站在路
    中央之員警之指示，故本件舉發伊有「拒絕停車接受稽查而
    逃逸」之違規行為，實難甘服等語。
三、按汽車駕駛人轉彎時，不依標誌、標線、號誌指示者，處
    600元以上1,800元以下罰鍰；又按汽車駕駛人，駕駛汽車有
    違反本條例之行為，經交通勤務警察或依法令執行交通稽查
    任務人員制止時，不聽制止或拒絕停車接受稽查而逃逸者，
    處3,000元以上6,000元以下罰鍰，道路交通管理處罰條例第
    48條第1項第2款、第60條第1項分別定有明文。
四、經查：
（一）異議人騎乘系爭機車，於100年9月14日下午5時37分許，
      在臺中市○○路與五權西路口處，因「1.騎機車未依規定
      兩段式左轉（五權西路向西左轉南屯路2段860巷）2.經警
      攔查制止，仍違規逃逸」之違規，經臺中市政府警察局第
      四分局南屯派出所警員以中市警交字第GH0000000號違反
      道路交通管理事件通知單逕行舉發等情，有前揭舉發違反
      道路交通管理事件通知單附卷可稽。
（二）異議人固坦認有於前述時地騎乘系爭機車，未依規定兩段
      式左轉之違規，惟矢口否認有何拒絕停車接受稽查而逃逸
      之行為，並執前揭情詞置辯，然本件業經原處分機關函請
      舉發單位查證違規情形，經臺中市政府警察局以100年10
      月17日中市警四分交字第1000030377號函回復稱：本分局
      員警於100年9月14日17時37分許，在本市○○區○○路與
      五權西路口執勤，發現218-HMQ號重機車由五權西路未依
      規定兩段式左轉南屯路二段860巷行駛，經上前吹哨示意
      停車受檢，該車卻不服取締加速離去，依法逕舉尚無不當
      等語，有前揭函文暨隨函檢附採證光碟（含路口監視器畫
      面檔案2筆、採證照片檔案4筆）各1份在卷可稽；且經本
      院職權勘驗員警所提出之路口監視器錄影光碟（檔案名稱
      0914-黎明五權西路口-218-HMQ-174108）結果亦為：（
      監視器畫面時間2011/9/14 17：40：46開始至2011/9/14
      17：27：10為止）鏡頭畫面攝入該交岔路口車流動向，畫
      面左右方汽、機車魚貫行駛經過交岔路口，至監視器畫面
      時間為17時41分04秒尚有零星幾輛機車駛越該路口，於監
      視器畫面時間為17時41分07秒有一輛頭戴白色安全帽，身
      著白色上衣，騎乘車牌號碼為218-HMQ號白色機車之騎士
      ，自畫面左上方駛出，經員警向前吹哨該車仍未停駛，逕
      行駛入畫面右方之車道，隨即駛出拍攝畫面，有本院勘驗
      光碟筆錄1份及本院擷取錄影畫面連續動態照片6張在卷可
      參，足認異議人騎車違規左轉駛入南屯路之外側車道時，
      舉發員警確有向前鳴笛示意攔停之舉止，且依畫面顯示，
      員警與異議人機車車身距離亦非遠，衡情異議人應可發現
      前方員警攔停示意之行止；況縱認異議人左轉時之視線無
      法清楚看見員警之指示，亦得於相距不遠之距離聽聞員警
      鳴笛示意停車，是異議人前揭所辯，難認可採。至於上揭
      監視器錄影畫面顯示系爭機車逕行左轉駛入前方車道之時
      間為17時41分，雖與警員在舉發違反道路交通管理事件通
      知單上填寫之時間（即100年9月14日17時37分）約有4分
      鐘之差異，然各人使用鐘錶快慢不一，幾分鐘之誤差值乃
      屬正常現象，且監視器畫面設定之時間，與實際時間亦可
      能有所誤差，是本件舉發單所載違規時間與監視器設定之
      時間雖有誤差，然仍不影響前揭監視器採證畫面得採作不
      利於異議人之認定，併予敘明。
五、綜上所述，異議人確有於上開時、地，騎乘系爭機車，拒絕
    停車接受稽查而逃逸之違規事實。另原處分裁決異議人不依
    標誌、標線、號誌指示之部分，除未據異議人聲明不服外，
    該部分亦與前開拒絕停車接受稽查而逃逸之違規行為分屬不
    同交通違規態樣，本院自難就該部分為異議人有利之認定，
    故原處分就該部分裁處之效力，仍應予以維持。從而，原處
    分機關依道路交通管理處罰條例第48條第1項第2款、第60條
    第1項及違反道路交通管理處罰條例統一裁罰基準表之規定
    ，裁處異議人罰鍰3,600元（罰鍰分別為600元、3,000元）
    ，核無違誤，異議人聲明異議，指摘原處分不當，為無理
    由，應予駁回。
據上論斷，應依應依道路交通管理處罰條例第87條第2項，道路
交通事件處理辦法第18條，裁定如主文。
中    華    民    國   100    年    11    月    29    日
                    交通法庭    法  官  簡璽容
以上正本證明與原本無異。
如不服本裁定，應於收受送達後5 日內向本院提出抗告狀。（應
附繕本）
                                書記官  張雅如
中    華    民    國   100    年    11    月    29    日